# 合并报表的递延所得税抵消分录请教！！！！

提问人：18600607403 时间：2020-11-11 12:33:10
甲公司将成本 60 万的存货，销售给乙公司，乙公司年末没有对外销售。期末该批存货的可变现净值为 70 万。乙公司年末提取了存货跌价准备 30 万。所得税率25%，
请教 两个意见，哪个正确？
编制抵消分录如下：
第一种意见： 合并内部存货销售收入
借：营业收入 100
贷：营业成本 60
贷：存货 40
因为乙公司单体报表提取准备 30 万，合并后的存货账面值为 60 ，合并层面，不应提取准备。
借 资产减值损失 30
贷：存货跌价准备。
合并层面的存货账面价值 100-40-30+30=60，
个别报表的计税基础 100 万，
应确认递延所得税资产： （100-60）X25%=10
借：递延所得税资产 10
贷： 所得税费用 10
项目 甲 乙 抵消 合并结果
存货 100 -40 60
存货跌价准备 0 30 -30 0
递延所得税资产 10 10
第二种意见： 合并内部存货销售收入
借： 营业收入 100
贷：营业成本 60
贷：存货 40
因为乙公司单体报表提取准备 30 万，合并后的存货账面值为 60 ，合并层面，不应提取准备。
借 资产减值损失 30
贷：存货跌价准备 30
合并层面的存货账面价值 100-（ 40 －合并抵消的贷方存货准备 30 ）=90，
个别报表的计税基础 100 万，
应确认递延所得税资产： （100-90）X25%=2.5
借：递延所得税资产 2.5
贷： 所得税费用 2.5
项目 甲 乙 抵消 合并结果
存货 100 -40 60
存货跌价准备 0 30 -30 0
递延所得税资产 2.5 2.5

回答人：chenyiwei
第一种做法合理。该存货在乙公司的计税基础是 100 万，合并报表层面的账面价值是 60 万，所以可抵扣暂时性差异为 40 万。如果乙公司预计未来有足够多的应纳税所得额，则可以在合并报表层面确认递延所得税资产40*25%=10万元。